臺灣桃園地方法院刑事裁定　　　　　　　 96年度聲字第266號
聲　請　人
即　被　告　甲○○
　　　　　　　　　　（現於臺灣桃園看守所羈押中）
選任辯護人　左自奎律師
上列被告因強盜等案件，聲請具保停止羈押，本院裁定如下：
    主  文
聲請駁回。
    理  由
一、聲請意旨略以：本件被告甲○○自民國95年8 月25日羈押迄
    今，經傳訊被害人王筱雯到庭，無法指述被告參與犯罪。另
    經傳訊證人陳元芳到庭，其亦陳稱本件強盜犯行係陳元芳與
    綽號「阿欽」之男子共犯，是被告犯罪嫌疑，顯然不足，羈
    押原因應不存在，爰依法聲請具保或並命限制住居以停止羈
    押云云。
二、查本件聲請人即被告甲○○因強盜等案件，前經本院訊問後
    ，本院以被告涉犯刑法第321 條第1 項第3 款夜間侵入住宅
    竊盜罪、同法第328 條第1 項強盜罪，業據共犯之人陳元芳
    於警詢及偵查中證述甚詳，且核與告訴人陳東揚、被害人王
    筱雯於警詢、偵查中證述情節相符，並有測謊報告1 份在卷
    足參，犯罪嫌疑重大，且被告於偵查中經通緝後始到案，有
    事實足認為有逃亡之虞，又所犯係最輕本刑5 年以上有期徒
    刑之罪，經本院認有刑事訴訟法第101 條第1 項第1 款、第
    3 款之情形，非予羈押顯難進行追訴、審判及執行，而有羈
    押必要，於民國95年8 月25日起執行羈押，復自95年11月25
    日起延長羈押2 月。嗣經本院於95年1 月22日訊問被告後，
    認前項原因依然存在，仍有繼續羈押之必要，著自96年1 月
    25 日 起延長羈押2 月。
三、按被告及得為其輔佐人之人或辯護人，得隨時具保，向法院
    聲請停止羈押；偵查中法院為具保停止羈押之決定時，除有
    刑事訴訟法第114 條及本條第2 項之情形者外，應徵詢檢察
    官之意見，刑事訴訟法第110 條第1 項前段、第4 項分別定
    有明文。次按羈押之被告，所犯最重本刑為3 年以下有期徒
    刑、拘役或專科罰金之罪者，或係懷胎5 月以上或生產後二
    月未滿者，或現罹疾病，非保外治療顯難痊癒者，如經具保
    聲請停止羈押，不得駁回，刑事訴訟法第114 條第1 款、第
    2 款及第3 款亦分別明定。復按羈押之目的在於確保刑事偵
    查、審判程序之完成，及刑事執行之保全，或預防反覆實施
    特定犯罪。被告有無羈押之必要，應許由法院斟酌訴訟進行
    程度及其他一切情事而為認定（參照最高法院46年度臺抗字
    第6 號判例），而關於羈押與否之審查，其目的僅在判斷有
    無實施羈押強制處分之必要，並非認定被告有無犯罪之實體
    審判程序，故關於羈押之要件，無須經嚴格之證明，而以經
    釋明得以自由證明為已足，至於被告是否成立犯罪，乃本案
    實體上應予判斷之問題，合先敘明。經查：本件被告甲○○
    涉犯刑法第321 條第1 項第3 款夜間侵入住宅竊盜罪部分，
    業據被告坦承在卷，復據告訴人陳東揚於警詢、偵查中指訴
    甚詳；另涉犯刑法第328 條第1 項強盜罪，業據共犯之人陳
    元芳於警詢及偵查中證述綦詳，且與被害人王筱雯於警詢、
    偵查中證述遭強盜之方式、情節互核大致相符，並有測謊報
    告1 份在卷足參，足認被告涉犯上開罪嫌犯罪嫌疑重大。至
    聲請意旨稱證人陳元芳已於本院審理中到庭證稱：前開強盜
    犯行，實係陳元芳與真實姓名年籍不詳，綽號「阿欽」之成
    年男子共犯，本件被告甲○○並未參與，故本件被告犯罪嫌
    疑顯然不足云云。惟查：被告甲○○於本院羈押中，曾藉女
    友鄒璦年前往接見時，要求鄒璦年聯繫陳元芳（綽號KK）之
    友人「文成」或其女友，並由鄒璦年與「文成」約定於同一
    時間分別會見甲○○、陳元芳，使甲○○、陳元芳在監所內
    得藉會客之機會見面，並使甲○○得就本案案情與陳元芳討
    論，此有甲○○於臺灣桃園看守所之接見錄音勘驗筆錄1 份
    在卷可參。是陳元芳嗣於本院審理中翻異前詞，稱甲○○並
    未共犯本件強盜犯行一節，是否屬實，已有調查必要。況本
    院揆諸證人陳元芳、被害人王筱雯於警詢及偵查中之證述，
    復參諸被告之測謊報告結果，已足認被告涉犯刑法第328 條
    第1 項強盜罪之犯罪嫌疑重大，至上開證言及測謊報告是否
    即得為被告有罪認定之積極證據，核屬將來本案實體審判程
    序中始應細究，並非本院判斷是否有羈押原因及羈押必要時
    所應究明。且被告於偵查中經通緝後始到案，有事實足認為
    有逃亡之虞，又所犯係最輕本刑5 年以上有期徒刑之罪，非
    予羈押顯難進行追訴、審判及執行，而有羈押必要。另綜觀
    被告聲請意旨，亦核與刑事訴訟法第114 條各款所定不得駁
    回具保聲請停止羈押之事由均不相符。
四、綜上所述，本件聲請人即被告甲○○涉犯刑法第321 條第1
    項第3 款夜間侵入住宅竊盜罪、同法第328 條第1 項強盜罪
    ，犯罪嫌疑重大，且有事實足認為有逃亡之虞，又所犯係最
    輕本刑5 年以上有期徒刑之罪，因認有刑事訴訟法第101 條
    第1 項第1 款、第3 款之情形，非予羈押顯難進行追訴、審
    判及執行，而有羈押必要之羈押事由依然存在，不能因具保
    而使之消滅，且核無刑事訴訟法第114 條所定不得駁回具保
    聲請停止羈押之事由。聲請人即被告聲請具保停止羈押，於
    法無據，應予駁回。
五、據上論斷，應依刑事訴訟法第220 條，裁定如主文。
中　　華　　民　　國　　96　　年　　2 　　月　　14　　日
                  刑事第二庭審判長法　官　 徐培元
                                  法  官   尹  良
                                  法  官   林蕙芳
以上正本證明與原本無異。
如不服本裁定，應於裁定送達後5 日內向本院提出抗告狀。
　　　　　　　　　　　　　　　    書記官　 林怡君
中　　華　　民　　國　　96　　年　　2 　　月　　14　　日
